臺灣高等法院臺中分院刑事判決       100年度上訴字第1465號
上  訴  人
即自訴人    莊榮兆
被      告  李慶義
被      告  吳文忠
上列上訴人因瀆職案件，不服臺灣臺中地方法院100年度自字第
37號中華民國100年5月20日第一審判決，提起上訴，本院判決如
下：
    主  文
上訴駁回。
    理  由
一、按不服地方法院之第一審判決而上訴者，須提出上訴書狀，
    並應敘述具體理由，刑事訴訟法第三百六十一條第一項定有
    明文，此為上訴必備之程式；而所謂「具體理由」，必係依
    據卷內既有訴訟資料或提出新事證，指摘或表明第一審判決
    有何採證認事、用法或量刑等足以影響判決本旨之不當或違
    法，而構成應予撤銷之具體事由，始克當之（例如：依憑證
    據法則具體指出所採證據何以不具證據能力，或依憑卷證資
    料，明確指出所為證據證明力之判斷如何違背經驗、論理法
    則）；倘僅泛言原判決認定事實錯誤、違背法令、量刑失之
    過重或輕縱，而未依上揭意旨指出具體事由，或形式上雖已
    指出具體事由，然該事由縱使屬實，亦不足以認為原判決有
    何不當或違法者（例如：對不具有調查必要性之證據，法院
    未依聲請調查亦未說明理由，或援用證據不當，但除去該證
    據仍應為同一事實之認定），皆難謂係具體理由，俾與第二
    審上訴制度旨在請求第二審法院撤銷、變更第一審不當或違
    法之判決，以實現個案救濟之立法目的相契合，並節制濫行
    上訴（最高法院97年度台上字第892號刑事判決參照）。次
    原審法院認為上訴不合法律上之程式者，應以裁定駁回之。
    第二審法院認為上訴書狀未敘述理由或上訴有第362條前段
    之情形者，應以判決駁回之。又分別為刑事訴訟法第362條
    、367條所明定。再第367之判決，得不經言詞辯論為之，同
    法第372條亦定有明文。
二、本件原判決以自訴之提起，應委任律師行之；又自訴人未委
    任代理人，法院應定期間以裁定命其委任代理人；逾期仍不
    委任者，應諭知不受理之判決，刑事訴訟法第319條第2項、
    第329條第2項分別定有明文。自訴人莊榮兆因認有新事證，
    而對於同一案件（即台灣台中地方法院86年度自字第470 號
    ）再行提起自訴，因未委任律師為代理人，經原審法院於民
    國100年5月10日依刑事訴訟法第329條第2規定，裁定命其應
    於送達後5日內補正，上開裁定業於100年5月10日送達於自
    訴人住所，並由同居人即其配偶蔡英美收受，已生合法送達
    之效力，此有上開裁定正本及送達證書各1紙附卷可稽。惟
    自訴人於裁定送達逾5日迄未補正，是依前揭規定，為諭知
    不受理之判決。經形式上觀察，核無不合。
三、自訴人莊榮兆雖提出「上訴抗告理由狀」，惟觀其內容或為
    指摘與本案無關之司法案件，或為提出有關司法相關之剪報
    。核其上訴意旨理由並未依據卷內既有訴訟資料或提出新事
    證，指摘或表明第一審判決有何認事、用法等足以影響判決
    本旨之不當或違法，而構成應予撤銷之具體事由，自難謂為
    具體理由，應認其上訴顯然違背法律上之程式，應予駁回，
    並不經言詞辯論為之。
據上論斷，應依刑事訴訟法第367條前段、第372條，判決如主文
。
中    華    民    國   100    年    7     月    21    日
            刑事第六庭    審判長法  官  李  文  雄
                                法  官  陳  如  玲
                                法  官  蔡 王 金 全
上列正本證明與原本無異。
如不服本判決應於收受送達後十日內向本院提出上訴書狀，其未
敘述上訴理由者，並得於提起上訴後十日內向本院補提理由書 (
均須按他造當事人之人數附繕本)「切勿逕送上級法院」。
                                書記官  金  珍  華
中    華    民    國   100    年    7     月    22    日